【裁判字號】    97,易,768
【裁判日期】    971008
【裁判案由】    竊盜
【裁判全文】
臺灣桃園地方法院刑事判決               97年度易字第768號
公  訴  人  臺灣桃園地方法院檢察署檢察官
被      告  丙○○
                    （現於臺灣雲林監獄執行中）
上列被告因竊盜案件，經檢察官提起公訴（97年度偵字第10382
號），嗣因被告就被訴事實為有罪之陳述，經詢問檢察官及被告
意見後，合議庭乃裁定改依簡式審判程序判決如下：
    主  文
丙○○共同攜帶兇器竊盜，處有期徒刑陸月，扣案鋼索貳條、電
纜線剪壹支、自製開孔蓋工具貳支，均沒收；又共同攜帶兇器竊
盜，處有期徒刑陸月，扣案鋼索貳條、電纜線剪壹支、自製開孔
蓋工具貳支，均沒收。應執行有期徒刑拾月，扣案鋼索貳條、電
纜線剪壹支、自製開孔蓋工具貳支，均沒收。
    事  實
一、丙○○於民國97年4 月11日凌晨2 時50分許，駕駛車號W2-9
    162 號自用小貨車，與丁○○（另行審結）行經桃園縣龍潭
    鄉○○村○○街○○段三角林27號前，因缺錢花用，遂臨時
    起意，與丁○○共同基於意圖為自己不法所有之犯意聯絡及
    行為分擔，由丁○○持其所有置於車內客觀上足以對人之生
    命、身體及安全構成威脅，可供兇器使用之鋼索2 條、電纜
    線剪1 支、自製開孔蓋工具2 支，丁○○先以自製開孔蓋工
    具打開該處人行道上人孔蓋後，將鋼索兩頭各繫於自用小貨
    車及埋於地下電纜線拉出再以電纜線剪剪斷之方式，竊得中
    華電信股份有限公司（下稱中華電信公司）所有型號為0.5
    ㎜＊600P，長度為230 公尺、價值新臺幣（下同）207,000
    元之電纜線，至丙○○則在旁接應，將竊得電纜線搬運上車
    ，得手後，旋駕駛該車離去並將竊得電纜線230 公尺變賣一
    空，所得則朋分花用。復於同年月19日凌晨4 時20分許，又
    與丁○○再次駕駛同車行經同段三角林22號前，仍因缺錢花
    用，復再次起意，與丁○○共同意圖為自己不法所有之犯意
    聯絡及行為分擔，以丁○○所有上述鋼索2 條、電纜線剪1
    支、自製開孔蓋工具2 支，以如上手法竊取中華電信公司所
    有型號各為0.5 ㎜＊400P及0.5 ㎜＊600P，長度各為63.5公
    尺及2 公尺得手，丙○○將其中已竊得之部分電纜線即型號
    各為0.5 ㎜＊400P及0.5 ㎜＊60 0P ，長度均為2 公尺搬運
    上車，斯時中華電信員工甲○○經由警報器系統得知警訊，
    旋即通報警方前往處理，丁○○及丙○○見狀未及將所竊其
    餘61.5公尺電纜線帶離，即自現場逃逸。嗣於同日凌晨4 時
    45分許，在桃園縣龍潭鄉○○○○街與龍源路口為警查獲，
    並當場扣得丁○○所有供竊取上開電纜線所用之鋼索2 條、
    電纜線剪1 支、自製開孔蓋工具2支 ，始知上情。
二、案經中華電信公司訴由桃園縣政府警察局龍潭分局報請臺灣
    桃園地方法院檢察署檢察官偵查起訴。
    理  由
一、本件被告丙○○所犯為死刑、無期徒刑、最輕本刑為3 年以
    上有期徒刑以外之罪，其於準備程序進行中，就被訴事實為
    有罪之陳述，經告知簡式審判程序之旨，並聽取當事人之意
    見後，本院合議庭裁定由受命法官獨任進行簡式審判程序，
    合先敘明。
二、上開犯罪事實，業據被告丙○○迭於警詢、偵訊及本院審理
    時坦白承認，核與證人即共同被告丁○○、告訴人甲○○、
    乙○○證述情節相符，並有被告丁○○所有供其竊取上開電
    纜線所用鋼索2 條、電纜線剪1 支、自製開孔蓋工具2 支扣
    案可佐，此外，復有搜索扣押筆錄、扣押物品收據、扣押物
    品目錄表、贓物認領保管單及照片在卷可稽，足認被告任意
    性自白核與事實相符，本件事證明確，被告犯行洵堪認定，
    應予依法論科。
三、論罪科刑部分：
  (一)按刑法第321 條第1 項第3 款之攜帶兇器竊盜罪，係以行為
    人攜帶兇器竊盜為其加重條件，此所謂兇器，其種類並無限
    制，凡客觀上足對人之生命、身體、安全構成威脅，具有危
    險性之兇器均屬之，且祇須行竊時攜帶此種具有危險性之兇
    器為已足，並不以攜帶之初有行兇之意圖為必要。查鋼索、
    電纜線剪及自製開孔蓋工具，外觀質地堅硬，均屬足以殺傷
    人生命、身體之器械，顯為具有危險性之兇器。其次，被告
    丁○○於97年4 月19日凌晨4 時20分許所竊合共65.5公尺之
    電纜線，既自該處人行道之人孔蓋取出剪斷，其竊盜行為即
    已完成，要難因其餘61.5公尺電纜線尚未搬離現場，而謂為
    竊盜未遂。
  (二)核被告丙○○之所為，均係犯刑法第321 條第1 項第3 款之
    攜帶兇器竊盜罪。被告丙○○就其所犯加重竊盜犯行，與同
    案被告丁○○有犯意聯絡及行為分擔，應論以共同正犯。被
    告丙○○先後2 次竊盜犯行，犯意各別，且時間、地點均可
    區隔，應予分論併罰。
  (三)爰審酌被告丙○○正值壯年，因染施用毒品惡習、缺錢花用
    即擅持鋼索、電纜線剪及自製開孔蓋工具竊取中華電信公司
    所有電纜線，顯然欠缺尊重他人財產權利之認識，且中華電
    信公司事後雖經警發還65.5公尺電纜線而受部分損害填補，
    然其仍有再行支出費用以修復已遭破壞線路系統之必要，影
    響中華電信之權利非輕，行為實有可議之處，惟念其犯後已
    知坦承犯行並已深刻悔悟等一切情狀，分別量處如主文所示
    之刑，並定應執行之刑。至扣案鋼索2 條、電纜線剪1 支、
    自製開孔蓋工具2 支係共犯被告丁○○所有用以共同犯本件
    竊盜罪所用之物，應依刑法第38條第1 項第2 款規定，宣告
    沒收之。
據上論斷，應依刑事訴訟法第273 條之1 第1 項、第299 條第1
項前段，刑法第28條、第321 條第1 項第3 款、第47條第1 項、
第51條第5 款、第38條第1 項第2 款，判決如主文。
本案經檢察官吳佳美到庭執行職務。
中    華    民    國    97    年    10    月    8     日
                  刑事第八庭    法  官   呂綺珍
以上正本證明與原本無異。
如不服本判決，應於送達後10日內，向本院提出上訴狀。
                                書記官  范升福
中    華    民    國    97    年    10    月    8     日
附錄論罪科刑法條：
中華民國刑法第321條
（加重竊盜罪）
犯竊盜罪而有左列情形之一者，處六月以上、五年以下有期徒刑
：
一、於夜間侵入住宅或有人居住之建築物、船艦或隱匿其內而犯
之者。
二、毀越門扇、牆垣或其他安全設備而犯之者。
三、攜帶兇器而犯之者。
四、結夥三人以上而犯之者。
五、乘火災、水災或其他災害之際而犯之者。
六、在車站或埠頭而犯之者。
前項之未遂犯罰之。


司法院資訊處製作；財團法人民間司法改革基金會備份。
